臺灣桃園地方法院民事簡易判決
111年度壢簡字第535號
原      告  李裕華  

被      告  何冠樑  

上列當事人間請求遷讓房屋等事件，本院於民國111年10月4日言
詞辯論終結，判決如下：
    主    文
一、被告應給付原告新臺幣172,200元。
二、原告其餘之訴駁回。
三、訴訟費用由被告負擔五分之一，餘由原告負擔。
四、本判決原告勝訴部分得假執行。
五、原告其餘假執行之聲請駁回
    事實及理由
一、原告主張：兩造於民國110年3月10日簽訂房租租賃契約（下
    稱系爭租約），約定由原告將所有門牌號碼桃園市○鎮區○○
    路0段0000號1樓房屋（下稱系爭房屋）出租予被告，租期為
    110年3月5日起至111年3月14日止，每月租金為新臺幣(下同
    )32,000元，租金應於每月15日繳納，押金為20,000元。後
    因被告自110年9月15日起未給付租金，經原告多次寄發存證
    信函催告被告繳納租金，並為終止系爭租約之意思表示，被
    告遲至111年3月24日搬離系爭房屋，被告依約應給付自110
    年9月15日起至終止租約之租金及滯納金（違約金），每月3
    2,000元、違約金2,700元，為此，爰依系爭租約之約定提起
    本件訴訟等語。並聲明：（一）被告應自110年9月15日起至
    騰空遷讓返還系爭房屋之日止，按月給付原告租金32,000元
    及違約金2,700元。（二）願供擔保，請准宣告假執行。
二、被告則以：被告於110年4、5月間多次向原告反應系爭房屋
    有水漬及發霉，並寄發存證信函告知原告修繕，但原告都未
    盡修繕之責，而且屋況很差，有臭味、玻璃無故破裂等情況
    ，故被告於110年9月15日開始未繳房租，並於111年3月24日
    搬離等語，資以抗辯。並聲明：原告之訴駁回。
三、原告主張兩造成立系爭租約，租期自110年3月5日起至111年
    3月14日止，每月租金為32,000元，租金應於每月15日繳納
    ，押金為20,000元；被告自110年9月15日起即未給付租金，
    並於111年3月24日搬離等情，業據其提出授權書、系爭租約
    、存證信函各1 份附卷可證（見本院卷第6至28頁），經本
    院核閱無訛，且為被告所不爭執，堪信原告此部分之主張為
    真實。
四、本院之判斷：
(一)按承租人應依約定日期，支付租金；租賃定有期限者，其租
    賃關係，於期限屆滿時消滅，民法第439條前段、第450條第
    1項分別定有明文。次按押租金之主要目的在於擔保承租人
    履行租賃債務，故租賃關係消滅後，承租人如有欠租或其他
    債務不履行時，其所交付之押租金，發生當然抵充之效力。
    而於抵充後，猶有餘額，始生返還押租金之問題（最高法院
    87年度台上字第1631號判決意旨參照）。另依系爭租約第4
    條約定：「1.租金每月新臺幣32,000元整，每期應繳納1個
    月租金，並於每月支付，不得藉任何理由拖延或拒付。…滯
    納金：承租人延遲繳納租金自繳款日起算第三天起，每日加
    收100元，單月上限計算日期為30天。滯納金隨隔月租金一
    同收取，如承租人拒絕支付則出租人有權由押金中抵充。」
    等節，有系爭租約1份在卷可參（見本院卷第8頁）。
(二)經查，兩造約定租期自110年3月5日起至111年3月14日止，
    每月租金為32,000元，押金為20,000元，被告於110年9月15
    日起即未給付租金，並於111年3月24日搬離一節，業經認定
    如前，揆諸上開說明，被告自應負擔110年9月15日起至111
    年3月24日間共計6個月之租金192,000元（計算式：6×32,00
    0元＝192,000元），復依上開說明，承租人積欠之租金應與
    其交付之押租金為抵充，是被告積欠之租金經扣除2 個月押
    租金後，被告尚應給付原告租金172,200元（計算式：192,0
    00元－20,000元＝172,000元），至被告辯稱屋況不佳等語，
    雖系爭房屋內有如被告所述水漬、發霉等情形，惟此屬原告
    是否有盡出租人之修繕、維持義務，非謂被告可執此作為拒
    絕給付租金之原因，故被告此部分辯詞，礙難憑採。
(三)另原告主張被告原應於111年3月14日搬離系爭房屋，遲於11
    1年3月24日搬離，依系爭租約第4條約定，被告應給付每月
    積欠租金之滯納金2,700元等語，按約定之違約金額過高者
    ，法院得減至相當之數額，民法第252條定有明文，當事人
    約定之違約金是否過高，須依一般客觀事實，社會經濟狀況
    ，當事人所受損害情形及債務人如能依約履行時，債權人可
    享受之一切利益為衡量標準。本院審酌被告雖未依約按月給
    付房租，原告故受有遲延取得租金及轉投資之損害，然參原
    告已向被告請求積欠租金，再考量目前社會經濟處於存款低
    利率之狀況，疫情期間造成生計困難等因素，認原告請求遲
    付租金之滯納金（違約金）應予酌減為零，不應准許。
五、綜上所述，原告依系爭租約之約定，請求如主文第1項所示
    ，為有理由，應予准許，逾此範圍之請求，為無理由，應予
    駁回。
六、本件係就民事訴訟法第427 條第1 項訴訟適用簡易程序所為
    被告敗訴之判決，爰依同法第389 條第1 項第3 款之規定，
    應依職權宣告假執行。至原告敗訴部分，假執行之聲請亦失
    所附麗，併予駁回。
七、本件事證已臻明確，兩造其餘主張陳述及所提之證據，經審
    酌後於本件判決結果無影響，爰不逐一論述，附此敘明。
八、訴訟費用負擔之依據：民事訴訟法第79條。
中　　華　　民　　國　　111 　年　　10　　月　　27　　日
                  中壢簡易庭      法  官  張得莉
以上為正本係照原本作成。
如不服本判決，應於送達後20日內，向本院提出上訴狀並表明上
訴理由，如於本判決宣示後送達前提起上訴者，應於判決送達後
20日內補提上訴理由書（須附繕本）。
如委任律師提起上訴者，應一併繳納上訴審裁判費。
中　　華　　民　　國　　111 　年　　10　　月　　27　　日
                                  書記官  鄭涵勻